<<<<<<< HEAD
---
title: "Práctica 6"
author: "Álvaro Miranda García"
date: "2023-03-13"
output:
  pdf_document:
    latex_engine: xelatex
  html_document:
    df_print: paged
---

```{r setup, include=FALSE}
knitr::opts_chunk$set(echo = TRUE)
```

#Ejercicio 1
a

Ningún sistema o lenguaje de programación puede crear valores realmente aleatorios, van a ser pseudo-aleatorios. Con la función rnorm () se generan unos números con distribución normal, con rexp () se crea una exponencial. Las creamos y les aplicamos el test de Shapiro Wilk.


``` {R}
set.seed (1)
rnorm1 = rnorm (10)
rnorm1

set.seed (2)
rnorm2 = rnorm (10)
rnorm2

rexp1 = rexp (5)

shapiro.test(rnorm2)

shapiro.test(rexp1)
```
En estadística hay pruebas parametricas, y pruebas no paramétricas.

=======
---
title: "Práctica 6"
author: "Álvaro Miranda García"
date: "2023-03-13"
output:
  pdf_document:
    latex_engine: xelatex
  html_document:
    df_print: paged
---

```{r setup, include=FALSE}
knitr::opts_chunk$set(echo = TRUE)
```

#Ejercicio 1

Ningún sistema o lenguaje de programación puede crear valores realmente aleatorios, van a ser pseudo-aleatorios. Con la función rnorm () se generan unos números con distribución normal, con rexp () se crea una exponencial. Las creamos y les aplicamos el test de Shapiro Wilk.


``` {R}
set.seed (1)
rnorm1 = rnorm (10)
rnorm1

set.seed (2)
rnorm2 = rnorm (10)
rnorm2

rexp1 = rexp (5)

shapiro.test(rnorm2)

shapiro.test(rexp1)
```
En estadística hay pruebas parametricas, y pruebas no paramétricas.

>>>>>>> 4af1d252db5adfebac89ca90218c8de6a05f08e2
